臺灣臺中地方法院刑事判決
                                      110年度訴字第424號
公  訴  人  臺灣臺中地方檢察署檢察官
被      告  王炳駿


選任辯護人  王國泰律師
被      告  王昱文


選任辯護人  林盛煌律師
            許琬婷律師
被      告  劉廷偉



選任辯護人  陳育騰律師
            邱昱誠律師
            王聖傑律師
被      告  陳宥霖


選任辯護人  李慶峰律師
上列被告等因違反毒品危害防制條例等案件，經檢察官提起公訴
（109年度偵字第37978、38770號、110年度偵字第1913、2619、
6644、6645、6679、6680號），本院判決如下：
    主    文
一、乙○○共同犯販賣第三級毒品而混合二種以上之毒品未遂罪，
    處有期徒刑壹年肆月；扣案如附表二編號1①及2①所示毒品咖
    啡包暨編號1②、5①及7①所示之手機，均沒收。又共同犯販賣
    第三級毒品未遂罪，處有期徒刑壹年；扣案如附表二編號3①
    及4①所示毒品咖啡包暨編號5①及6①所示之手機，均沒收。
二、甲○○共同犯販賣第三級毒品而混合二種以上之毒品未遂罪，
    處有期徒刑壹年貳月；扣案如附表二編號1①及2①所示毒品咖
    啡包暨編號1②、5①及7①所示之手機，均沒收。
三、丁○○共同犯販賣第三級毒品未遂罪，處有期徒刑壹年拾月；
    扣案如附表二編號3①及4①所示毒品咖啡包暨編號5①及6①所示
    之手機，均沒收。
四、丙○○犯寄藏偽藥罪，處有期徒刑捌月。扣案如附表二編號3①
    及4①所示毒品咖啡包暨編號3②所示之手機，均沒收。
    犯罪事實
一、緣何品賢（所涉違反毒品危害防制條例案件，業經本院110
    年度訴字第2047號判決應執行有期徒刑6年，現上訴中）於
    民國109年10、11月間，與戊○○（俟到案後另行審結）意圖
    營利，基於販賣混合第三級、第四級毒品之犯意聯絡，由戊○○駕駛車牌號碼000-0000號自用小客車搭載何品賢至嘉義地
    區，何品賢自真實姓名、年籍不詳之成年男子處取得含有第
    三級毒品3,4-亞甲基雙氧苯基乙基胺丁酮、第四級毒品硝西
    泮成分之毒品咖啡包1批，取得後先由何品賢駕車載運至南
    投竹山地區友人處存放，再由戊○○駕車載運2箱返回臺中地
    區，其中1箱由何品賢帶回，另1箱則由戊○○保管，欲伺機出
    售予不特定人牟利。
二、乙○○係何品賢友人，其與友人甲○○（原名張昱文）亦基於營
    利意圖，加入而與何品賢、戊○○等人共同基於販賣混合第三
    級、第四級毒品之犯意聯絡，議定由何品賢提供毒品咖啡包
    予乙○○、甲○○，再由甲○○以每包新臺幣（下同）600元等價
    格出售，若順利販出，每包須回帳200元予何品賢，乙○○、
    甲○○則約定甲○○每包可分得100至200元利潤，其餘利潤即歸
    屬乙○○。其等議定後，甲○○先於109年12月5日22時46分許，
    駕駛車牌號碼000-0000號自用小客車，至臺中市○○區○○路0
    段000號巴黎第六區社區前搭載乙○○，前往臺中市○○區○○路0
    號經濟部工業局大里工業區服務中心前。期間由何品賢指示
    戊○○駕駛車牌號碼000-0000號自用小客車，載運前述由戊○○
    保管之毒品咖啡包1箱（內容、數量詳如如附表二編號1①及2
    ①所示）與乙○○、甲○○會合。嗣三人再駕車至臺中市○○區○○
    路000號路旁，由戊○○搬運上開毒品咖啡包至甲○○車輛後車
    廂（尚無積極證據足認甲○○事後成功販出，詳下述），戊○○
    旋駕車離去，甲○○則駕車搭載乙○○返回市區。
三、甲○○取得上開犯罪事實二所示毒品咖啡包後，於109年12月9
    日，在Telegram通訊軟體「台中人來聊天呀」群組發表廣告
    訊息，暗示有販售毒品，員警執行網路巡邏時發現上情，佯
    裝買家陸續以Telegram、Wechat通訊軟體與甲○○接洽，議定
    以3,000元之價格交易6包毒品咖啡包。嗣雙方於109年12月1
    0日20時20分許，在約定地點即臺中市○○區○○路0段000號前
    碰面，員警當場表明身分，於甲○○身上查扣6包毒品咖啡包
    （詳如如附表二編號1①所示），甲○○與乙○○、何品賢、戊○○
    等人上開販賣混合第三級、第四級毒品犯行因而未遂。再經
    甲○○同意後，帶同甲○○返回臺中市○○區○○街000巷00弄0號住
    處執行搜索，另查扣欲伺機出售之毒品咖啡包共699包（詳
    如如附表二編號2①所示）。
四、丁○○亦為何品賢友人，其意圖營利，與何品賢共同基於販賣
    第三級毒品之犯意聯絡，由何品賢指示丁○○於109年12月18
    日晚間至翌（19）日凌晨，先駕駛車牌號碼000-0000號車輛
    至南投竹山地區，自何品賢不詳友人處載運含有3,4-亞甲基
    雙氧苯基乙基胺丁酮成分毒品咖啡包1批，返回臺中地區後
    放置在何品賢位於臺中市北屯區租屋處，欲伺機出售予不特
    定人牟利。嗣何品賢認其租屋處不便存放大量毒品咖啡包，
    遂指示丁○○於109年12月22日凌晨，至租屋處取出，丁○○因
    自己住處亦不便存放，遂於同日下午，委託友人丙○○暫時保
    管。丙○○明知上開含有3,4-亞甲基雙氧苯基乙基胺丁酮成分
    之毒品咖啡包（詳如附表二編號3①及4①所示），係未經核准
    本自製造之偽藥，竟基於寄藏偽藥之犯意應允後，丁○○即駕
    車載運毒品咖啡包3箱至丙○○位於臺中市○○區○○路000巷0號
    住處，並交予丙○○寄藏保管。
五、甲○○為警查獲後，為配合警方誘捕上手，遂向乙○○佯稱尚有
    其他買家欲購買毒品咖啡包，可介紹該人予乙○○認識。乙○○
    再與何品賢、丁○○等人共同基於販賣第三級毒品之犯意聯絡
    ，由甲○○或警方佯裝之買家與乙○○接洽，乙○○再居中與何品
    賢聯繫，最終議定以18萬元之價格交易毒品咖啡包（即同附
    表二編號3①及4①所示之毒品咖啡包）
　　1,000包。嗣何品賢指示乙○○於109年12月23日晚間至臺中市
    ○○區○○路000號前收取毒品咖啡包，預計取貨後與警方佯裝
    之買家交易，乙○○再轉知此事予甲○○知悉，指示甲○○前往取
    貨。在此同時，何品賢亦聯絡丁○○，丁○○再指示無販賣毒品
    犯意聯絡之丙○○攜帶部分寄藏之毒品咖啡包到場。嗣於同日
    22時50分，丙○○欲交付上開毒品咖啡包予甲○○之際，為警當
    場逮捕，現場查扣毒品咖啡包1,063包（詳如附表二編號3①
    所示），乙○○、何品賢及丁○○上開販賣第三級毒品犯行因而
    未遂。員警並經丙○○同意，帶同丙○○返回住處執行搜索，另
    扣得其餘寄藏之毒品咖啡包1,743包（詳如附表二編號4①所
    示）而查獲。
六、丙○○為警逮捕後，甲○○即向乙○○回報佯稱取貨成功，乙○ ○
    不疑有他，指示甲○○至臺中市○○區○○○街0號海頓 汽車旅館
    會合，欲共同等待警方佯裝之買家前來交易。惟乙 ○○於同
    日23時48分許，前往海頓汽車旅館310號房之際，經警執行
    拘提，查扣乙○○所有行動電話1支。丁○○則於110年1月6日16
    時20分許，在臺中市○○區○○路0段000號前為警執行拘提，當
    場查扣其所有行動電話1支及與上述行為無關之K盤等物。至
    戊○○則於110年1月11時16時27分許，在臺中市○○區○○路0段0
    0號前為警拘提到案，並查扣其所有行動電話1支。
七、案經臺中市政府警察局刑事警察大隊移送臺灣臺中地方檢察
    署檢察官偵查起訴。
    理    由
甲、證據能力部分：
壹、按被告以外之人於審判外之言詞或書面陳述，除法律有規定
    者外，不得作為證據，刑事訴訟法第159 條固定有明文，惟
    被告以外之人於審判外之陳述，雖不符同法第159 條之1 至
    之4 規定，而經當事人於審判程序同意作為證據，法院審酌
    該言詞陳述或書面陳述作成時之情況，認為適當者，亦得為
    證據；又當事人、代理人或辯護人於法院調查證據時，知有
    第159 條第1 項不得為證據之情形，而未於言詞辯論終結前
    聲明異議者，視為有前項之同意，同法第159 條之5 亦定有
    明文。其立法意旨在於傳聞證據未經當事人之反對詰問予以
    核實，原則上先予排除，惟若當事人已放棄詰問或未聲明異
    議，基於證據資料愈豐富，愈有助於真實發現之理念，且強
    化言詞辯論原則，法院自可承認該傳聞證據例外擁有證據能
    力。經查，本案判決所引用之供述證據（含言詞及書面陳述
    ；被告丁○○於警詢之供述，因被告丙○○之辯護人爭執證據能
    力，本院未以之作為證據），檢察官、被告乙○○、甲○○、丁○○及丙○○暨其等辯護人於本院審理時表示同意作為證據使用
    等語（見本院卷第366-367頁），且於本院審理中調查證據
    時，亦均未於言詞辯論終結前聲明異議（見本院卷第367至
    第427頁），且本院審認上開證據作成時之情況，應無違法
    取證或不當情事，與本案待證事實間復具有相當之關聯性，
    以之作為證據應屬適當，依刑事訴訟法第159條之5規定，自
    有證據能力。
貳、刑事訴訟法第159條至第159條之5有關傳聞法則之規定，乃
    對於被告以外之人於審判外之言詞或書面陳述之供述證據所
    為規範，至非供述證據之物證，或以科學、機械之方式，對
    於當時狀況所為忠實且正確之記錄，性質上並非供述證據，
    均應無傳聞法則規定之適用，如該非供述證據非出於違法取
    得，並已依法踐行調查程序，即不能謂其無證據能力。本案
    以下所引用之非供述證據，並無證據證明有出於違法取得之
    情形，復經本院依法踐行調查程序，應具有證據能力。
乙、認定犯罪事實所憑證據及其理由：
壹、被告乙○○、甲○○及丁○○部分
一、上開犯罪事實，業據被告乙○○、甲○○及丁○○於警詢、偵訊、
    本院訊問、準備程序及審理中坦承不諱（被告三人 供述筆
    錄所在之卷宗及頁數均見附表一壹、供述證據所示），核與
    同案被告戊○○於警詢、偵訊、本院訊問及準備程序及丙○○於
    警詢、偵訊、本院準備程序及審理中（其二人供述筆錄所在
    之卷宗及頁數均見附表一壹、供述證據所示）相符，復有如
    附表一所列文書證據在卷及附表二所示證物扣案佐證，足認
    被告乙○○、甲○○及丁○○之自白與事實相符。
二、按刑法上所謂陷害教唆，係指行為人原無犯罪之意思，純因
    具有司法警察權者之設計誘陷，以唆使其萌生犯意，待其形
    式上符合著手於犯罪行為之實行時，再予逮捕者而言。此種
    「陷害教唆」，因行為人原無犯罪之意思，具有司法警察權
    者復伺機逮捕，係以不正當手段入人於罪，尚難遽認被陷害
    教唆者成立犯罪；至刑事偵查技術上所謂之「釣魚」者，則
    指對於原已犯罪或具有犯罪故意之人，司法警察於獲悉後為
    取得證據，以設計引誘之方式，佯與之為對合行為，使其暴
    露犯罪事證，待其著手於犯罪行為之實行時，予以逮捕、偵
    辦者而言。後者因犯罪行為人主觀上原即有犯罪之意思，倘
    客觀上又已著手於犯罪行為之實行時，自得成立未遂犯，與
    「陷害教唆」情形迥然有別（最高法院101年度台上字第325
    3號判決意旨參照）。經查，上開犯罪事實二及三所示犯行
    ，係被告乙○○與甲○○自案外人何品賢取得毒品咖啡包後，推
    由被告甲○○在Telegram通訊軟體「台中人來聊天呀」群組發
    表廣告訊息，販售毒品，員警執行網路巡邏時發現，佯裝買
    家，加以逮捕；而上開犯罪事實四及五所示犯行，則係被告
    甲○○為警查獲後，供出毒品來自被告乙○○，為協助警方查緝
    上手，乃由無購毒真意之警方佯裝購毒者與被告乙○○接洽，
    被告乙○○、案外人何品賢、被告丁○○與被告丙○○再互相聯繫
    犯罪事實五所示毒品交易事宜，嗣被告丙○○欲將受寄藏之第
    三級毒品咖啡包交予被告甲○○之際，再由警方伺機加以逮捕
    。足見本案警方僅係對原已具有犯罪故意之被告乙○○與甲○○
    、被告乙○○及丁○○，分別以設計引誘之「釣魚」方式，使其
    等暴露犯罪事證而予以逮捕偵辦，核與「陷害教唆」之情形
    迥然有別，則上開警方所實施之作為，乃屬偵查犯罪技巧範
    疇，並未違反憲法對於基本人權之保障，且於公共利益之維
    護有其必要性。本案被告乙○○、甲○○就犯罪事實二及三部分
    ；被告乙○○、丁○○就犯罪事實四及五部分，既原已存有販毒
    之犯意，依約於上開地點交易毒品時，即已著手實施販毒之
    行為，但因警方人員無購買毒品之真意，且伺機逮捕，事實
    上被告乙○○、甲○○及丁○○不能真正完成販賣毒品之行為，核
    係因誘捕偵查而止於販賣第三級毒品而混合二種以上之毒品
    未遂或止於販賣第三級毒品未遂。
三、按販賣毒品係政府嚴予查緝之違法行為，且可任意分裝或增
    減其分量，各次買賣之價格，當亦各有差異，隨供需雙方之
    資力、關係之深淺、需求之數量、貨源之充裕與否、販賣者
    對於資金之需求如何即殷切與否，以及政府查緝之態度，進
    而為各種不同之風險評估，而為機動性之調整，因之販賣之
    利得，除經坦承犯行，或帳冊價量均記載明確外，委難察得
    實情，是縱未確切查得販賣賺取之實際差價，但除別有事證
    足認係按同一價格轉讓，確未牟利之情形外，尚難執此認非
    法販賣之事證有所不足，致知過坦承者難辭重典，飾詞否認
    者反得逞僥倖，而失情理之平。況，販賣者從各種「價差」
    或「量差」或「稀釋純度」謀取利潤方式，或有差異，然其
    所圖利益之非法販賣行為目的，則屬相同，並無二致；衡諸
    毒品取得不易，量微價高，依一般社會通念以觀，凡為販賣
    之不法勾當者，倘非以牟利為其主要誘因及目的，應無甘冒
    被查緝法辦重刑之危險，平白無端義務為該買賣之工作，是
    其販入之價格必較售出之價格低廉，而有從中賺取買賣差價
    牟利之意圖及事實，應屬符合論理法則且不違背社會通常經
    驗之合理判斷，況被告乙○○、甲○○於本院審理時亦自承
　　販賣毒品的好處，是甲○○以每包600元出售，每包須回帳200
    元予何品賢，甲○○每包可分得利潤100至200元，其餘利潤即
    歸屬乙○○等語（見本院卷第409-411頁），被告丁○○亦本院
    審理時供承販賣毒品，何品賢會給伊錢或其他好處等語（見
    本院卷第411-413頁），是堪認被告乙○○、甲○○及丁○○本案
    關於販賣毒品部分確有牟利之意圖，主觀上確實係基於意圖
    營利而為販賣毒品之犯意無訛。
四、綜上所述，被告乙○○、甲○○及丁○○上開自白核與事實相符，
    應堪採信。本案事證明確，被告乙○○、甲○○及丁○○犯行均堪
    以認定，應予依法論科。　　
貳、被告丙○○部分
一、訊據被告丙○○坦承於上揭時、地受被告丁○○寄藏上開毒品咖
    啡包，並再依其指示攜帶部分寄藏之毒品咖啡包欲交付予被
    告甲○○之際，為警當場逮捕，而遭扣得上述毒品咖啡包等情
    ，惟否認有寄藏偽藥即毒品咖啡包之犯行，辯稱：丁○○當初
    是說要寄放飲料，伊不知丁○○寄放的是第三級毒品咖啡包，
    是丁○○叫伊把毒品咖啡包20包裝一箱，伊在分裝時才打開紙
    箱，才知道裡面是毒品等語，其辯護人則為其辯護稱：被告
    丙○○受寄之始，並不知係毒品咖啡包，嗣發現為毒品咖啡包
    後即要求劉廷瑋取回，被告丙○○亦無寄藏之故意等語。
二、經查，被告丙○○就客觀寄藏毒品咖啡包之事實，業據其於警
    詢、偵訊、本院準備程序及審理中坦承不諱（被告丙○○供述
    筆錄所在之卷宗及頁數均見附表一壹、供述證據所示），核
    與同案被告乙○○、甲○○及丁○○於警詢、偵訊、本院訊問、準
    備程序及審理中（其三人供述筆錄所在之卷宗及頁數均見附
    表一壹、供述證據所示，惟被告丁○○警詢筆錄除外）相符，
    復有如附表一所列文書證據在卷及附表二所示證物（附表二
    編號1、2、6②及7①部分除外）扣案佐證，足認被告丙○○此部
    分之自白與事實相符。被告丙○○及其辯護人雖辯稱、辯護如
    上述，惟查：
(一)證人即被告丁○○在本院審理中具結作證，於被告丙○○辯護人
    主詰問時證稱：109年12月22日伊交付系爭毒咖啡包給被告
    丙○○時，有明確告知他這是毒品咖啡包，是在交付的現場告
    知的等語（見本院卷第369-370頁）；於檢察官反詰問時亦
    證稱：當時伊開車載去丙○○家外面門口，丙○○有一起幫忙搬
    ，伊是在這個時間點，跟丙○○講說箱子裡面是毒品咖啡包，
    所以要請丙○○幫忙放在他家等語（見本院卷第373、375頁）
    ；於審判長訊問時亦證稱：當時在MESSENGER對話時，尚未
    告知丙○○說是毒品咖啡包，是搬到現場去才跟丙○○講說這個
    是毒品咖啡包等語（見本院卷第380頁），依上述作證過程
    ，證人即被告丁○○對辯護人、檢察官及審判長之詰問、訊問
    ，所證內容均屬一致，並無歧異之處，而被告丙○○亦自承其
    與丁○○係國中同學，從國中認識到現在，為朋友關係（見10
    9偵字第38770卷第17、203頁），足見其二人乃認識多年之
    同學，有相當之交情，衡情丁○○應不致干冒偽證刑責故為不
    實證言，而陷被告丙○○於刑罰。
(二)而證人即被告王旻文於偵訊具結證稱：被告丙○○駕駛自小客
    車停到伊車輛後方，就下車走過來跟伊說「要點收毒」，伊
    就跟著丙○○走到其自小客車旁打開左後車門，伊看到一箱毒
    品咖啡包等語（見109偵字第38770卷第112、212頁），衡諸
    常情，被告丙○○若受寄之初不知係毒品，係被告丁○○請其分
    裝時始發覺係毒品，必然十分驚恐，何以依被告丁○○指示載
    運交給其朋友時，卻直接向前來收取之被告甲○○說要點收毒
    品，毫不畏懼其受寄毒品之事曝光。再觀之被告丙○○與被告
    丁○○間之臉書Messenger即時通訊軟體往來訊息擷圖，二人
    於109年12月22日下午4:47「丁○○：在哪。丙○○：家」、「
    丁○○：你房間可以借我放東西嗎。丙○○：？」、「丁○○：我
    東西借放你家，幾天後過去搬。丙○○：什麼東西」、「丁○○
    ：飲料。丙○○：…」「丁○○：借放幾天就搬走了，現在要上
    市區不方便。丙○○：幾天」、「丁○○：3」對話內容所示（
    見110年度偵字第1913號卷第61-62頁；109他9923卷第197-1
    98頁），被告丁○○表示要寄放飲料，被告丙○○答以「…」，
    顯然被告丙○○對於被告丁○○所要寄放者是否確為正常合法飲
    料之物，已有懷疑，被告丁○○乃進而解釋其不方便將「飲料
    」載到市區，且只寄放3天，被告丙○○方同意寄放，足徵被
    告丙○○應知悉被告丁○○所要寄放者為違法物品，且再參諸被
    告丙○○住家監視器影像擷圖4張（見110年度偵字第1913號卷
    第107-109頁）所示，被告丁○○將毒品咖啡包載至被告丙○○
    寄放時，被告丙○○曾協助幫忙搬入屋內，其搬運者係以黑色
    大塑膠袋裝置，顯與一般瓶裝或罐裝飲料之裝置方式大不相
    同，且亦可感覺與一般飲料重量差距懸殊，違反常情，被告
    丙○○卻未質疑或拒絕寄放，更可證被告丙○○於受寄放時即已
    知悉。又觀之二人於109年12月23日下午6:16「丁○○：晚上
    再去找你。丙○○：大概幾點」、「丁○○：不知道，你媽有說
    啥嗎。丙○○：他叫我趕快搬走，不然要跟我爸講」、「丁○○
    ：好，你媽知道那是啥哦。丙○○：有看手機的應該都知道那
    啥吧」、「丁○○：哈哈。」對話內容所示（見110年度偵字
    第1913號卷第65-66頁；109他9923卷第201-202頁），被告
    丁○○詢問被告丙○○，你媽是否知道其寄放的是何物，被告丙○○則表示有看手機的人應該都知道那是什麼東西，由其二人
    此部分之對話亦可知，被告丙○○確實早已知悉被告丁○○所寄
    放的為毒品咖啡包。據此等證據資料，均足佐證證人即被告
    丁○○於本院審理所證為真，堪以採信。
(三)至被告丙○○與被告丁○○間之臉書Messenger即時通訊軟體往
    來訊息擷圖中，雖有出現「丙○○：你今天有辦法拿走？」、
    「丙○○：剩下的你什麼時候拿走」等等有關被告丙○○要求被
    告丁○○取回寄藏之毒品咖啡包之對話，但應係被告丙○○害怕
    事發，因而要求被告丁○○取回，尚難因此即認被告受寄之初
    不知係毒品，事後知悉即要求被告丁○○取回，而無寄藏故意
    。
四、綜上所述，本案事證明確，被告丙○○及其辯護人所辯均無可
    採，被告丙○○上開犯行堪以認定，應依法論科。
丙、論罪科刑：
壹、
一、被告乙○○及甲○○就犯罪事實二、三部分，所販賣之毒品咖啡
    包含有混合第三級毒品3,4-亞甲基雙氧苯基乙基胺丁酮及第
    四級毒品硝西泮，核均係犯毒品危害防制條例第9條第3項、
    第4條第6項、第3項、第4項之販賣第三級毒品而混合二種以
    上之毒品未遂罪。
二、被告乙○○及丁○○就犯罪事實四、五部分之犯行，均係犯毒品
    危害防制條例第4條第6項、第3項之販賣第三級毒品未遂罪
    。
三、查含有3,4-亞甲基雙氧苯基乙基胺丁酮成分之毒品咖啡包，
    係未經核准擅自製造之偽藥，是被告丙○○就犯罪事實四所為
    ，係犯藥事法第83條第1項之寄藏偽藥罪。
貳、被告乙○○及甲○○就犯罪事實二、三部分所犯販賣第三級毒品
    而混合二種以上之毒品未遂罪，與同案被告戊○○及案外人何
    品賢間，有犯意聯絡及行為分擔，均應論以共同正犯。被告
    乙○○及丁○○就犯罪事實四、五部分所犯毒品危害防制條例第
    4條第6項、第3項之販賣第三級毒品未遂罪，與案外人何品
    賢間，亦有犯意聯絡及行為分擔，亦均應論以共同正犯。
參、被告乙○○及甲○○持有上述又混合第三級及第四級毒品之咖啡
    包之目的既在於販賣，則其持有純質淨重達5公克以上第三
    級毒品之低度行為，應為販賣第三級毒品而混合二種以上之
    毒品未遂之高度行為所吸收，均不另論罪。被告乙○○及丁○○
    持有上述第三級毒品之目的既在於販賣，則其持有純質淨重
    達5公克以上第三級毒品之低度行為，應為販賣第三級毒品
    未遂之高度行為所吸收，亦均不另論罪。
肆、被告乙○○所犯上開販賣第三級毒品而混合二種以上之毒品未
    遂罪及販賣第三級毒品未遂罪，犯意各別，行為互殊，應予
    分論併罰。
伍、刑之加重、減輕
一、被告乙○○及甲○○就犯罪事實二、三販賣第三級毒品而混合二
    種以上毒品之犯行，均應依毒品危害防制條例第9條第3項規
    定加重其刑。
二、被告乙○○、甲○○及丁○○上述所為，均已著手於販賣毒品行為
    之實行，惟因佯裝買家之員警自始即無購買毒品真意而未遂
    ，且其所生危害既較既遂犯輕，爰均依刑法第25條第2項之
    規定，按既遂犯之刑度減輕其刑。
三、偵、審自白減輕：
　　被告乙○○及甲○○就販賣第三級毒品而混合二種以上之毒品未
    遂之犯行，暨被告乙○○及丁○○販賣第三級毒品未遂之犯行，
    均於偵查中及本院準備程序、審理時均自白不諱，已如前述
    ，符合毒品危害防制條例第17條第2項之規定，自應就被告
    乙○○、甲○○及丁○○所犯販賣上述毒品之犯行，各減輕其刑。
四、又犯第4條至第8條、第10條或第11條之罪，供出毒品來源，
    因而查獲其他正犯或共犯者，減輕或免除其刑，毒品危害防
    制條例第17條第1項定有明文。
(一)被告甲○○為警查獲後，積極配合警方誘捕毒品來源之共犯即
    被告乙○○，已如上述，應依上開規定減刑其刑。
(二)被告乙○○於109年12月23日為警拘提到案時，即供陳犯罪事
    實二、三、五所示毒品係來自綽號阿賢之人，並供明係以手
    機內之Telegram、Facetime及微信等通訊軟體與綽號阿賢之
    人聯繫，經員警分析其手機內往來訊息，查出綽號阿賢之人
    應為何品賢，員警復於110年1月4日再度詢問被告乙○○時，
    經其指認無訛，因而查出何品賢，此觀上述警詢筆錄（見10
    9偵字第38770卷第140、264頁）及臺灣臺中地方檢察署111
    年1月19日中檢謀穆109偵38770字第1119007024號函（見本
    院卷第237頁）即明，顯見員警係因被告乙○○之上述供述而
    循線查獲共犯何品賢，亦應依上開規定減刑其刑。
(三)至被告丁○○雖於110年1月6日為警拘提到案時，供出毒品係
    來自綽號阿賢之人，但警方早已確知何品賢之身分，難認係
    因其供述而查知，有上揭臺灣臺中地方檢察署函可按，自無
    從依毒品危害防制條例第17條第1項規定減輕其刑，附此敘
    明。
五、被告乙○○及甲○○上述之加重及減輕，均依法先加後遞減之。
    被告丁○○上述之減輕，則依法遞減之。
六、至被告乙○○、甲○○及丁○○辯護人雖請求就被告本案販賣毒品
    犯行依刑法第59條減輕其刑等語。然查，刑法第59條規定之
    酌量減輕其刑，必須犯罪另有特殊之原因與環境，在客觀上
    足以引起一般同情，認為即使予以宣告法定最低度刑，猶嫌
    過重者，始有其適用。本院衡酌被告乙○○、甲○○及丁○○前述
    販賣毒品之犯行，被告乙○○及甲○○依序有毒品危害防制條例
    第17條第2項及第1項減刑事由之適用，被告丁○○有同條第2
    項減刑事由之適用，已如前述，則適用上開規定減輕其刑後
    ，其等所犯上開犯行，刑度相較原本之法定刑，已減輕甚多
    ；再衡以販賣毒品犯行對於毒品施用來源之提供大有助益，
    影響所及，非僅多數人之生命、身體將可能受其侵害，國家
    、社會之法益亦不能豁免，危害甚鉅，當非個人一己之生命
    、身體法益所可比擬，是綜觀其等前開犯行之情節與其等法
    定刑兩相權衡，並無情輕法重或刑罰過苛之情，就被告乙○○
    、甲○○及丁○○上開犯行，尚無從依刑法第59條規定酌量減輕
    其刑，併予說明。
陸、爰以行為人之責任為基礎，審酌被告乙○○、甲○○、丁○○及丙○○均明知毒品對於身心健康、社會秩序之危害至深且鉅，且
    施用毒品者容易上癮而戒除不易，被告乙○○、甲○○及丁○○為
    圖上述利益，無視於國家杜絕毒品之禁令而著手販賣毒品欲
    牟利，犯罪所生危害程度非輕，所為實不足取，另考量被告
    乙○○、甲○○及丁○○販賣之毒品數量、價格、於販毒之分工程
    度，均坦承犯行之犯後態度、被告丙○○受朋友之託寄藏毒品
    ，亦有不該，惟犯後否認犯罪，未見悔意；兼衡其等犯罪手
    段、動機、前科素行、智識程度及家庭生活狀況（見本院卷
    第415頁）等一切情狀，分別量處如主文所示之刑。
柒、按關於數罪併罰之案件，如能俟被告所犯數罪全部確定後，
    於執行時，始由該案犯罪事實最後判決之法院所對應之檢察
    署檢察官，聲請該法院裁定之，無庸於每一個案判決時定其
    應執行刑，則依此所為之定刑，不但能保障被告（受刑人）
    之聽審權，符合正當法律程序，更可提升刑罰之可預測性，
    減少不必要之重複裁判，避免違反一事不再理原則情事之發
    生（最高法院110年度台抗大字第489號刑事大法庭裁定意旨
    參照）。是被告乙○○所犯2罪，揆諸上開說明，本院爰不先
    於本案判決定其應執行刑，應嗣被告乙○○所犯數罪全部確定
    後，由檢察官依法聲請法院裁定其應執行刑，以保障其權益
    及符合正當法律程序之要求。
捌、被告乙○○、甲○○及丙○○暨其等辯護人雖請求為緩刑之宣告，
    惟查被告乙○○及甲○○為圖不法利益，無視政府禁絕毒品禁令
    ，參與販賣毒品，行為嚴重危害社會治安，進而戕害國民身
    心健康，被告丙○○受寄毒品數量龐大，犯後否認犯罪，未有
    知錯悔悟之心，均不宜為緩刑宣告，附予敘明。  
丁、沒收部分
壹、毒品部分：　　
一、被告乙○○及甲○○就犯罪事實二及三之販賣毒品犯行，經查扣
    如附表二編號1①及2①所示毒品咖啡包，暨被告乙○○及丁○○就
    犯罪事實四及五之販賣毒品犯行，經查扣如附表二編號3①及
    4①所示毒品咖啡包，經送鑑定結果，確實分別檢驗出為含有
    第三級毒品3,4-亞甲基雙氧苯基乙基胺丁酮、第四級毒品硝
    西泮成分，及含有3,4-亞甲基雙氧苯基乙基胺丁酮成分（各
    詳如附表二編號1①、2①、3①及4①備註欄所示），有上開內政
    部警政署刑事警察局110年1月20日刑鑑字第1098043102號鑑
    定書在卷可稽；又用以盛裝該等混合第三級及第四級毒品或
    第三級毒品之包裝袋，因皆與該等第三級毒品、第四級毒品
    在物理上無法析離，均係違禁物，應依刑法第38條第1項前
    段規定，分別於被告乙○○、甲○○及丁○○之罪刑項下宣告沒收
    。至供鑑驗用罄之毒品既已滅失，自無庸予以宣告沒收。
二、上開經查扣如附表二編號3①及4①所示毒品咖啡包，係違禁物
    ，因同時亦為被告丙○○受寄藏之偽藥，爰併於其罪刑項下宣
    告沒收。
貳、犯罪工具部分：
一、按犯第4條至第9條、第12條、第13條或第14條第1項、第2 
    項之罪者，其供犯罪所用之物，不問屬於犯罪行為人與否，
    均沒收之，毒品危害防制條例第19條第1項定有明文。經查
    ，扣案如附表二編號1②、5①及7①所示之手機，係被告乙○○及
    甲○○與共犯戊○○就犯罪事實二及三之販賣毒品犯行所使用之
    手機，扣案如附表二編號5①及6①所示之手機，則係被告乙○○
    及丁○○就犯罪事實四及五之販賣毒品犯行所使用之手機，業
    據被告乙○○及甲○○（見本院卷第405頁）與共犯戊○○（見110
    偵字第2619卷第54-55頁）分別於本院審理中或警詢中陳述
    明確，爰均依毒品危害防制條例第19條第1項規定，分別於
    被告乙○○、甲○○及丁○○之罪刑項下宣告沒收。
二、扣案如附表二編號3②所示之手機，係被告丙○○所有，供寄藏
    毒品時與被告丁○○聯絡使用，業據其於審理時供明在卷（見
    本院卷第405頁），屬供犯罪所用之物，爰刑法第38條第2項
    前段宣告沒收。
三、扣案如附表二編號6②所示之K盤1個，則與本案犯行無關，爰
    不予宣告沒收，併予敘明。　　
參、就被告乙○○開宣告多數沒收，依刑法第40條之2第1項規定併
    執行之。
戊、不另為無罪諭知部分
壹、公訴意旨另以：被告丁○○為何品賢友人，其意圖營利，與何
    品賢基於運輸第三級毒品之犯意聯絡，由何品賢指示丁○○於
    109年12月18日晚間至翌（19）日凌晨，駕駛車牌號碼000-0
    000號車輛至南投竹山地區，自何品賢不詳友人處載運含有3
    ,4-亞甲基雙氧苯基乙基胺丁酮成分毒品咖啡包1批，返回臺
    中地區後放置在何品賢位於臺中市北屯區租屋處，欲伺機出
    售予不特定人牟利。嗣何品賢認其租屋處不便存放大量毒品
    咖啡包，遂指示丁○○於109年12月22日凌晨至租屋處取出，
    丁○○因自己住處亦不便存放，遂於同日下午委託友人丙○○暫
    時保管。丁○○即駕車載運毒品咖啡包至丙○○位於臺中市○○區
    ○○路000巷0號住處，並交予丙○○保管，因認被告丁○○另涉犯
    毒品危害防制條例第4條第3項之運輸第三級毒品罪嫌等語。
貳、按毒品危害防制條例所稱之「運輸」，固指轉運輸送毒品，
    亦即由一地轉運輸送另一地，且不以國外輸入國內或國內輸
    出國外為限，其在國內運送者，亦屬之，更不論其是否意在
    圖利，究係為人抑或為己，運輸方法究為海運、空運、陸運
    或海陸空聯運，皆包括在內。惟運輸毒品罪乃故意作為犯，
    自須具備故意之主觀構成要件；亦即行為人除客觀上必須為
    轉運及輸送毒品之行為外，主觀上亦須本於「運輸之意思」
    而為毒品之搬運輸送，始足當之。倘不問其犯意如何，祇因
    在兩區域間具有夾帶或持送之客觀作為，即概以運輸毒品之
    重罪論處，對於單純為販賣或轉讓、施用等目的而攜帶毒品
    之行為，均另論以運輸毒品罪，則有評價過度之嫌（最高法
    院102年度台上字第961號及109年度台上字第2388號判決要
    旨參照） 。
參、經查，被告丁○○固有上述載運第三級毒品之行為，惟其係因
    加入案外人何品賢販賣毒品行列，共同販賣毒品，而依何品
    賢之指示，將何品賢購入放置在南投縣竹山鎮朋友處之毒品
    ，載回何品賢租屋處或載往寄藏在被告丙○○住處，再伺機出
    售載運交貨，其載運藏放毒品，係在分散毒品，避免欲販賣
    之毒品同時遭查獲，均係為販賣毒品預為準備，主觀上並非
    本於「運輸之意思」而為毒品之搬運輸送，自不再另論以運
    輸第三級毒品罪。惟公訴人認此部分與上述論罪科刑之販賣
    第三級毒品未遂罪間，為想像競合犯，有裁判上一罪關係，
    爰不另為無罪之諭知。
據上論斷，應依刑事訴訟法第299條第1項前段，毒品危害防制條
例第4條第3項、第4項、第6項、第9條第3項、第17條、第19條第
1項，藥事法第83條第1項、刑法第11條、第28條、第25條第2項
、第38條第1項、第2項前段、第40條之2第1項，判決如主文。
本案經檢察官洪明賢提起公訴，檢察官己○○到庭執行職務。　
中　　華　　民　　國　　111 　年　　6 　　月　　22　　日
                  刑事第五庭  審判長  法  官  唐中興
                                      法  官  黃世誠　　
                                      法  官  黃龍忠　　
以上正本證明與原本無異。
如不服本判決應於收受判決後20日內向本院提出上訴書狀，並應
敘述具體理由；其未敘述上訴理由者，應於上訴期間屆滿後20日
內向本院補提理由書（均須按他造當事人之人數附繕本）「切勿
逕送上級法院」。
                                      書記官  陳亭卉
中　　華　　民　　國　　111 　年　　6 　　月　　22　　日

附錄論罪科刑法條
毒品危害防制條例第4條
製造、運輸、販賣第一級毒品者，處死刑或無期徒刑；處無期徒
刑者，得併科新臺幣3千萬元以下罰金。
製造、運輸、販賣第二級毒品者，處無期徒刑或10年以上有期徒
刑，得併科新臺幣1千5百萬元以下罰金。
製造、運輸、販賣第三級毒品者，處7年以上有期徒刑，得併科
新臺幣1千萬元以下罰金。
製造、運輸、販賣第四級毒品者，處5年以上12年以下有期徒刑
，得併科新臺幣5百萬元以下罰金。
製造、運輸、販賣專供製造或施用毒品之器具者，處1年以上7年
以下有期徒刑，得併科新臺幣1百50萬元以下罰金。
前五項之未遂犯罰之。
毒品危害防制條例第9條
成年人對未成年人販賣毒品或犯前三條之罪者，依各該條項規定
加重其刑至二分之一。
明知為懷胎婦女而對之販賣毒品或犯前三條之罪者，亦同。
犯前五條之罪而混合二種以上之毒品者，適用其中最高級別毒品
之法定刑，並加重其刑至二分之一。
藥事法第83條
明知為偽藥或禁藥，而販賣、供應、調劑、運送、寄藏、牙保、
轉讓或意圖販賣而陳列者，處7年以下有期徒刑，得併科新臺幣5
千萬元以下罰金。
犯前項之罪，因而致人於死者，處7年以上有期徒刑，得併科新
臺幣1億元以下罰金；致重傷者，處3年以上12年以下有期徒刑，
得併科新臺幣7千5百萬元以下罰金。
因過失犯第1項之罪者，處2年以下有期徒刑、拘役或科新臺幣5
百萬元以下罰金。
第1項之未遂犯罰之。
附表一：
【110年度訴字第424號】數位卷證清單
被告：戊○○、乙○○、甲○○、丁○○、丙○○
案由：毒品危害防制條例等
-------------------------------------------------------
壹、供述證據
【一、被告部分】
  (一)被告戊○○（微信暱稱【氣球】圖形）
　 1.110年1月11日警詢筆錄（110偵字第2619卷第47-49頁）
　 2.110年1月12日警詢筆錄（110偵字第2619卷第51-56頁）
　 3.110年1月12日偵訊筆錄（110偵字第2619卷第123-128頁）
 　4.110年1月12日羈押訊問筆錄（110聲羈字18卷第15-17頁）
　 5.110年1月21日警詢筆錄（110偵字第2619卷第147-149頁）
　 6.110年1月21日偵訊筆錄（110偵字第2619卷第157-158頁）
　 7.110年1月27日警詢筆錄（110偵字第2619卷第163-165頁）
　 8.110年2月24日偵訊筆錄（110偵字第2619卷第181-182頁）
　 9.110年3月3日訊問筆錄（110偵聲字第106卷第15-16頁）
　 10.110年8月10日準備程序筆錄（110訴字第424卷第174-189 
       頁）　　　　

  (二)被告乙○○（Telegram暱稱【JI】、微信暱稱【丹佛】、Li
      ne暱稱【駿】）
　 1.109年12月24日(第1次)警詢筆錄（109偵字第38770卷第12 
      9-131頁）
　 2.109年12月24日(第2次)警詢筆錄（109偵字第38770卷第13 
      3-141頁）
   3.109年12月24日偵訊筆錄（109偵字第38770卷第205-208   
      頁）
   4.109年12月24日羈押訊問筆錄（109聲羈字第803卷第17-19 
      頁）
   5.110年1月4日警詢筆錄（109偵字第38770卷第257-263頁）
   6.110年1月4日偵訊筆錄（109偵字第38770卷第289-292頁）
   7.110年2月19日訊問筆錄（110偵聲字第61卷第17-18頁）
   8.110年8月10日準備程序筆錄（110訴字第424卷第173-189  
      頁）
   9.111年4月27日審判筆錄（110訴字第424卷第409-411頁）

  (三)被告甲○○（原名張昱文；Telegram暱稱【派大星】、微信
      暱稱【黑貓宅急便】）
　 1.109年12月10日警詢筆錄（109偵字第37978卷第25-27頁）
　 2.109年12月11日(第1次)警詢筆錄（109偵字第37978卷第29 
      -31頁）
　 3.109年12月11日(第2次)警詢筆錄（109偵字第37978卷第33 
      -41頁）
　 4.109年12月11日偵訊筆錄（109偵字第37978卷第125-128   
      頁）
　 5.109年12月17日警詢筆錄（109偵字第38770卷第107-110   
      頁）
　 6.109年12月24日(第1次)警詢筆錄（109偵字第38770卷第11 
      1-113頁）
　 7.109年12月24日(第2次)警詢筆錄（109偵字第38770卷第11 
      5-116頁）
　 8.109年12月24日偵訊筆錄【具結】（109偵字第38770卷第2 
      11-213頁）
   9.110年8月10日準備程序筆錄（110訴字第424卷第173-189  
      頁）
   10.111年4月27日審判筆錄（110訴字第424卷第409-411頁）

  (四)被告丁○○（臉書暱稱【劉偉（簡體字）】、微信暱稱【刘
      】）
　  1.110年1月6日警詢筆錄（110偵字第1913卷第19-21頁）
　　2.110年1月7日(第1次)警詢筆錄（110偵字第1913卷第23-2 
       9頁）
　　3.110年1月7日(第2次)警詢筆錄（110偵字第1913卷第31-3 
       2頁）
　　4.110年1月7日(第3次)警詢筆錄（110偵字第1913卷第53-5 
       7頁）
　　5.110年1月7日偵訊筆錄（110偵字第1913卷第165-170頁）
　　6.110年1月7日羈押訊問筆錄（110聲羈字第11卷第15-18   
       頁）
　　7.110年8月10日準備程序筆錄（110訴字第424卷第173-189 
       頁）　
    8.111年4月27日審判筆錄（110訴字第424卷第411-413頁）

  (五)被告丙○○
　　1.109年12月24日(第1次)警詢筆錄（109偵字第38770卷第1 
       1-13頁）
　　2.109年12月24日(第2次)警詢筆錄（109偵字第38770卷第1 
       5-20頁）
　　3.109年12月24日偵訊筆錄（109偵字第38770卷第203-204  
      頁、第208頁）
　　4.110年8月10日準備程序筆錄（110訴字第424卷第174-189 
       頁）　
    5.111年4月27日審判筆錄（110訴字第424卷第413-414頁）

貳、非供述證據
一、109年度偵字第37978號卷
 (一)甲○○自願受搜索同意書（第21頁）執行處所：臺中市○○區○○街000巷00弄0號
 (二)指認犯罪嫌疑人紀錄表
  1.甲○○109年12月11日指認王柏仁（第43-45頁）
 (三)臺中市政府警察局刑警大隊勘察採證同意書（同意人甲○○
     ）（第47頁）
 (四)臺中市政府警察局刑事警察大隊搜索、扣押筆錄暨扣押物
     品目錄表
  1.執行時間：109年12月10日20時20分至20時35分（第49-53頁
    ）受執行人：甲○○執行處所：臺中市○○區○○路0段000號前
  2.執行時間：109年12月11日11時20分至11時26分（第57-62頁
    ）受執行人：甲○○執行處所：臺中市○○區○○路000巷00弄0號
 (五)臺中市政府警察局刑事警察大隊偵查第七隊初步檢驗報告2
     份
  1.勘驗時間：109年12月10日21時50分許（毒咖啡包6包）（第
    71頁）
  2.勘驗時間：109年12月11日22時0分許（毒咖啡包699包）（
    第105頁）
 (六)車牌號碼000-0000號車輛詳細資料報表（車主甲○○）（第8
     3頁）
 (七)查獲現場（臺中市○○區○○路0段000號前）及扣案物品照片
     （第85-87頁）
 (八)被告甲○○發表之廣告訊息（第89頁）
 (九)被告甲○○與員警（暱稱【眾】）間以Telegram及Wechat通
     訊軟體之往來訊息擷圖（第91-103頁）
 (十)查獲現場（臺中市○○區○○路000巷00弄0號）及扣案物品照
     片（第107-117頁）
 (十一)內政部警政署刑事警察局110年1月20日刑鑑字第1098043
       102號鑑定書（第139-140頁）
二、110年度偵字第6645號卷
 (一)臺灣臺中地方檢察署110年度安保字第173號扣押物品清單
     及扣押物品照片（第129、139-148頁）
 (二)臺灣臺中地方檢察署110年度保管字第572號扣押物品清單
     及扣押物品照片（第149、157頁）
三、109年度偵字第38770號卷
 (一)臺中市政府警察局刑事警察大隊搜索、扣押筆錄暨扣押物
     品目錄表
  1.執行時間：109年12月23日22時35分至22時50分（第21-27頁
    ）受執行人：丙○○執行處所：臺中市○○區○○路000號前
  2.執行時間：109年12月24日0時0分至0時35分（第33-37頁）
    受執行人：丙○○執行處所：臺中市○○區○○路000巷0號
  3.執行時間：109年12月23日23時48分至23時58分（第151-157
    頁）受執行人：乙○○執行處所：臺中市○○區○○○街0號（海頓
    精品汽車旅館310室）
 (二)丙○○自願受搜索同意書（第31頁）執行處所：臺中市○○區○○路000巷0號
 (三)指認犯罪嫌疑人紀錄表
  1.丙○○109年12月24日指認丁○○（第41-43頁）
  2.甲○○109年12月17日指認乙○○、戊○○（第117-119頁）
  3.乙○○109年12月24日指認戊○○（第143-145頁）
  4.乙○○110(指認紀錄表記載為109)年1月4日指認戊○○（第269-
    271頁）
  5.乙○○110(指認紀錄表記載為109)年1月4日指認丁○○（第273-
    275頁）
  6.乙○○110(指認紀錄表記載為109)年1月4日指認何品賢（第27
    7-279頁）
 (四)臺中市政府警察局刑事警察大隊偵查第七隊初步檢驗報告
     （含附件相片）2份
  1.勘驗地點：臺中市○○區○○路000號（第53-54頁）
  2.勘驗地點：臺中市○○區○○路000巷0號（第55-56頁）
 (五)扣案現場（臺中市○○區○○路000號前）及扣案物品照片（第
     71-72、75-83頁）
 (六)扣案現場（丙○○住家臺中市○○區○○路000巷0號）及扣案物
     品照片（第72-73、85-101頁）
 (七)109年12月5日監視器影像擷圖
  1.巴黎第六區社區前（第121-122頁）
  2.大里工業區服務中心前（第123-124頁）
  3.大里仁化路旁（第124-127頁）
 (八)被告甲○○通訊軟體蒐證
  1.與（暱稱【派大星】）與乙○○（暱稱【JI】）間往來訊息擷
    圖（第177-191頁；109他9923卷第111-137頁、第153-155頁
    ）
 (九)丙○○家中監視器影像擷圖12張（第198-199頁；109他9923
     卷第149-151頁）
 (十)丙○○110年1月6日刑事答辯狀（第301-303頁）暨附件
  1.丙○○與丁○○臉書對話紀錄（第309-311頁）
  2.丙○○門口監視器錄影光碟1張（第389頁證物袋）
  3.丙○○門口監視器錄影畫面擷圖（第315-318頁）
 (十一)丙○○110年1月22日刑事陳報狀（第319-320頁）暨附件
  1.丙○○與丁○○110年1月之臉書對話紀錄（第321-323頁）
  2.丙○○與承辦員警之line對話紀錄（第325-327頁）
 (十二)管制藥品分級及品項列印資料（節本）（第329-333頁）

四、110年度偵字第6644號卷
 (一)臺灣臺中地方檢察署110年度保管字第573號扣押物品清單
     及扣押物品照片（第231、239-240頁）
 (二)臺灣臺中地方檢察署110年度安保字第177號扣押物品清單
     及扣押物品照片（第241、251-305頁）（1.亞甲基雙氧苯
     基乙基胺丁酮1063包、2.亞甲基雙氧苯基乙基胺丁酮1743
     包）
 (三)內政部警政署刑事警察局110年2月2日刑鑑字第1098043173
     號鑑定書（第249-250頁）

五、110年度偵字第1913號卷
 (一)指認犯罪嫌疑人紀錄表
  1.丁○○110年1月7日指認周宏育（第33-35頁）
  2.丁○○110年1月7日指認何品賢（第37-40頁）
  3.丁○○110年1月7日指認乙○○（第41-44頁）
  4.丁○○110年1月7日指認丙○○（第45-48頁）
  5.丁○○110年1月7日指認戊○○（第49-51頁）
 (二)丙○○、丁○○網路社群平臺蒐證圖片
  1.被告丁○○微信、Facetime使用帳號（第59-60頁）
  2.丙○○與丁○○間之臉書Messenger即時通訊軟體往來訊息擷圖
    （第61-70頁；109他9923卷第197-206頁）
 (四)丁○○行動電話蒐證照片
  1.丁○○與丙○○間臉書往來訊息擷圖（第71-77頁）
  2.丁○○與暱稱【氵工鳥】（即何品賢）間微信往來訊息擷圖（
    第78-90頁）
  3.丁○○與暱稱【氵工鳥】（即何品賢）、暱稱【丹佛】（即乙○○）3人群組間微信往來訊息擷圖（第92頁）
  4.丁○○與暱稱【丹佛】（即乙○○）間微信往來訊息擷圖（第93
    -96頁）
  5.丁○○與暱稱【氵工鳥】（即何品賢）、暱稱【樂】（簡體字
    ）、暱稱【GT】4人群組間微信往來訊息擷圖（第97-98頁）
  6.丁○○與暱稱【賢】間facetime往來訊息擷圖（第99-102頁）
  7.丁○○與帳號【asd000000000000oud.com】（即何品賢友人）
    間facetime往來訊息擷圖（第103-105頁）
 (五)丙○○住家監視器影像擷圖4張（第107-109頁）
 (六)乙○○群組對話網路社群平臺蒐證圖片
  1.乙○○與暱稱【氵工鳥】（即何品賢）、暱稱【刘】（即丁○○
    ）3人群組間微信往來訊息擷圖（第111-116頁）
  2.乙○○與暱稱【刘】（即丁○○）間微信往來訊息擷圖（第117-
    123頁）
 (七)臺中市政府警察局刑事警察大隊搜索、扣押筆錄暨扣押物
     品目錄表
  1.執行時間：110年1月6日16時20分至16時25分（第125-129頁
    ）受執行人：丁○○執行處所：臺中市○○區○○路0段000號

六、110年度偵字第6680號卷
 (一)臺灣臺中地方檢察署110年度保管字第653號扣押物品清單
     及扣押物品照片（第179、187頁）

七、110年度偵字第2619號卷
 (一)指認犯罪嫌疑人紀錄表
  1.戊○○110年1月12日指認何品賢（第57-59頁）

 (二)臺中市政府警察局刑事警察大隊搜索、扣押筆錄暨扣押物
     品目錄表
  1.執行時間：110年1月11日16時27分至16時30分（第61-64頁
    ）受執行人：戊○○執行處所：臺中市○○區○○路0段00號前
 (三)戊○○手機通訊軟體蒐證照片擷圖
  1.戊○○使用FACETIME帳號（第93頁）
  2.戊○○微信帳號（第95頁）
  3.戊○○刪除與暱稱【刘】（即丁○○）、【氵工鳥】（即何品賢
    ）間往來訊息（第97-99頁）
  4.戊○○與暱稱【氵工鳥】（即何品賢）、【丹佛】（即乙○○）
    3人群組間往來訊息（第101-109頁）

八、110年度偵字第6679號卷
 (一)臺灣臺中地方檢察署110保管字第652號扣押物品清單及扣
     押物品照片（第127-129頁）

九、109年度他字第9923號卷
 (一)109年12月6日、7日中清西二街、大連西路口監視器錄影畫
     面影像擷圖（第45-52頁）
 (二)車牌號碼000-0000號車輛詳細資料報表（車主王莉莎）（
     第53頁）
 (三)網路銀行頁面擷圖（第63頁）
 (四)中國信託商業銀行股份有限公司109年12月18日中信銀字第
     109224839320864號函所附（帳號000000000000號）客戶基
     本資料及交易明細（第91-97頁）
 (五)乙○○手機通聯清查蒐證圖片（第107-109頁）
 (六)乙○○與暱稱【氵工鳥】（即何品賢）往來訊息擷圖（第173
     -193頁）
　　 
十、110年度訴字第424號卷
 (一)本院110年度院安保字第78號扣押物品清單（第61頁）
 (二)本院110年度院安保字第79號扣押物品清單（第65頁）
 (三)本院110年度院保字第365號扣押物品清單（第69頁）
 (四)本院110年度院保字第360號扣押物品清單（第73頁）
 (五)本院110年度院保字第364號扣押物品清單（第77；81頁）
 (六)被告甲○○110年8月10日刑事準備狀（第195-201頁）暨所檢
     附
　1.被告經營之「溪水金魚養殖基地」、「頂級龍魚國際貿易號
    」相關截圖影本（第203-205頁）
　2.訪問影片光碟（本院卷證物袋）
　3.訪問影片截圖影本（第209-215頁）　　　 　　 
 (七)臺灣臺中地方檢察署111年1月19日中檢謀穆109偵38770字
     第1119007024號函（第237頁）　　 　 
▲附表二：
扣押物品附表
編號 扣押時間地點及受執行人 物品名稱及數量 備註 1. 109年12月10日20時20分至20時35分 甲○○ 臺中市○○區○○路0段000號前【見109偵37978卷第49-53頁】 ①小惡魔毒品咖啡包6包（總計毛重59.92公克） 內政部警政署刑事警察局110 年 1月20日刑鑑字第1098043102號鑑定書 【見109偵37978卷第139-140頁】 一、送驗證物： (一)現場編號1，新興毒品小惡魔咖啡包，6包，包裝上已編號1至6，本局另分別予以編號A1至A6。 二、編號A1至A6：經檢視均為紫黃惡魔包裝，外觀型態均相似。 (一)驗前總毛重59.98公克(包裝總重約5.64公克)，驗前總淨重約54.34公克。 (二)隨機抽取編號A4鑑定：經檢視內含米白色粉末。 1.淨重8.55公克，取1.36公克鑑定用罄，餘7.19公克。 2.檢出第三級毒品”3,4-亞甲基雙氧苯基乙基胺丁酮”(Eutylone)及微量第四級毒品”硝西泮(耐妥眠)”(Nitrazepam)等成分。 3.測得3,4-亞甲基雙氧苯基乙基胺丁酮純度約1%。 (三)依據抽測純度值，推估編號A1至A6均含3,4-亞甲基雙氧苯基乙基胺丁酮之驗前總純質淨重約0.54公克。   ②IPhone6s金色手機1支（序號：C38QHKJAGRWM、IMEI：000000000000000號） 自車上查扣 2. 109年12月11日11時20分至11時26分 甲○○ 臺中市○○區○○路000巷00弄0號 【見109偵37978卷第57-62頁】 ①彩虹惡魔毒咖啡包699包（總毛重1768.16公克） 內政部警政署刑事警察局110年1月20日刑鑑字第1098043102號鑑定書 【見109偵37978卷第139-140頁】 一、送驗證物： (一)現場編號2，新興毒品小惡魔咖啡包，699包，本局另分別予以編號B1至B699。 二、編號B1至B699：經檢視均為紫黃惡魔包裝，外觀型態均相似。 (一)驗前總毛重7123.05公克(包裝總重約629.10公克)，驗前總淨重約6493.95公克。 (二)隨機抽取編號B212鑑定：經檢視內含米白色粉末。 1.淨重11.04公克，取1.62公克鑑定用罄，餘9.42公克。 2.檢出第三級毒品”3,4-亞甲基雙氧苯基乙基胺丁酮”(Eutylone)及微量第四級毒品”硝西泮(耐妥眠)”(Nitrazepam)等成分。 3.測得3,4-亞甲基雙氧苯基乙基胺丁酮純度約2%。 (三)依據抽測純度值，推估編號B1至B699均含3,4-亞甲基雙氧苯基乙基胺丁酮之驗前總純質淨重約129.87公克。 3. 109年12月23日22時35分至22時50分 丙○○ 臺中市○○區○○路000號前【見109偵38770卷第21-27頁】 ①毒品咖啡包1063包（小惡魔樣式）【見110偵6644卷第241頁之臺灣臺中地方檢察署110年度安保字第177號扣押物品清單】 ★（扣押物品目錄表記載為1062包、總毛重10932公克） 內政部警政署刑事警察局110年2月2日刑鑑字第1098043173號鑑定書 【見110偵6644卷第249-250頁】 編號1-1至1-1063：經檢視均為彩色外包裝，外觀型態均相似 (一)驗前毛重11004.68公克(包裝總重約1074.32公克)，驗前總淨重約9930.36公克。 (二)隨機抽取編號1-152鑑定：經檢視內含米黃色粉末。 1.淨重8.75公克，取1.15公克鑑定用罄，餘7.60公克。 2.檢出第三級毒品”3,4-亞甲基雙氧苯基乙基胺丁酮”(Eutylone)成分 3.純度約2%。 (三)依據抽測純度值，推估編號-1至    1.-1063均含3,4-亞甲基雙氧苯基 　 乙基胺丁酮之驗前總純質淨重約198.60公克。　   ②.IPhone手機1支（門號0000000000、IMEI：000000000000000號）  4. 109年12月24日1時0分至0時35分丙○○ 臺中市○○區○○路000巷0號【見109偵38770卷第33-37頁】 ①毒品咖啡包1743包（小惡魔樣式）【見110偵6644卷第241頁之臺灣臺中地方檢察署110年度安保字第177號扣押物品清單】 ★（扣押物品目錄表記載為1740包、總毛重17955.5公克） 內政部警政署刑事警察局110年2月2日刑鑑字第1098043173號鑑定書 【見110偵6644卷第249-250頁】 編號2-1至2-1743：經檢視均為彩色外包裝，外觀型態均相似 (一)驗前毛重17985.87公克(包裝總重約1799.00公克)，驗前總淨重約16186.87公克。 (二)隨機抽取編號2-174鑑定：經檢視內含米黃色粉末。 1.淨重9.79公克，取1.13公克鑑定用罄，餘8.66公克。 2.檢出第三級毒品”3,4-亞甲基雙氧苯基乙基胺丁酮”(Eutylone)成分 3.純度約2%。 (三)依據抽測純度值，推估編號2-1至2-1743均含3,4-亞甲基雙氧苯基乙基胺丁酮之驗前總純質淨重約323.73公克。　 5. 109年12月23日23時48分至23時58分 乙○○ 臺中市○○區○○○街0號（海頓精品汽車旅館310室） 【見109偵38770卷第151-157頁】 ①IPhone11金色手機1支（IMEI：000000000000000、000000000000000號）  6. 110年1月6日16時20分至16時25丁○○ 臺中市○○區○○路0段000號【見110偵1913卷第125-129頁】 ①行動電話1支    ②K盤1個  7. 110年1月11日16時27分至16時30分 戊○○ 臺中市○○區○○路0段00號前【見110偵2619卷第61-65頁】 ①IPhoneX黑色手機1支（含門號：0000000000號SIM卡1張、IMEI：000000000000000號）